臺灣高等法院臺中分院刑事判決　　　　　　　　　九十一年度上易字第一二四七號
　　上　訴　人　臺灣臺中地方法院檢察署檢察官
　　被　　　告　甲○○
右上訴人因被告妨害公務案件，不服臺灣台中地方法院九十一年度易字第七三五號中
華民國九十一年五月十七日第一審判決（起訴案號：臺灣台中地方法院檢察署九十一
年度偵字第二三八一號及該署移送原審法院併案辦理之九十一年度偵字第四四０八號
），提起上訴，本院判決如左：
    主 　 文
上訴駁回。
    事  　實
一、甲○○於民國（以下同）九十一年一月二十七日晚間，因家庭問題，心情鬱悶，
    乃藉酒澆愁，當晚二十二時三十分許，藉助酒力，竟思前往台中市○區○○路五
    一六號三樓之三前妻張秀蓮住處，欲當面洽談未果，即在場鬧事，經居住該處之
    甲○○母親湯照妹見狀當即報警處理，台中市警察局第三分局正義派出所員警丙○○、丁○○據報迅及趕往現場，並依法執行維護治安之職務，出面制止甲○○
    酒醉鬧事，甲○○竟基於妨害公務執行及傷害員警之犯意，對於員警丙○○、丁○○施以拳打腳踢，並以手勒住員警丁○○，員警丙○○見狀，欲上前拉開甲○○，即遭甲○○咬傷左手大拇指，致使員警丙○○因而受有左拇指開放性骨折、
    伸指及外展肌腱缺失併發感染、骨髓炎、左頰部及下頷部擦傷等傷害，並藉前開
    傷害人身體之強暴、脅迫方式，妨害員警丙○○、丁○○依法執行維持治安之職
    務。
二、案經台中市警察局移送臺灣臺中地方法院檢察署檢察官偵查起訴暨被害人丙○○
    訴由同署檢察官移送併辦。
    理  　由
一、訊據被告甲○○對於在前揭時地對於員警丙○○、丁○○依法執行維護治安職務
    之際，施以拳打腳踢，並以手勒住員警丁○○，及咬傷員警丙○○，致使員警丙○○受有左拇指開放性骨折之傷害等情，業經坦認屬實，核與證人丙○○、丁○○、張秀蓮所述情節相符，並有行政院衛生署臺中醫院診斷證明書、行政院衛生
    署臺中醫院一般生化學、血液學檢驗結果、台中市警察局第三分局正義派出所警
    員工作記錄簿、財團法人私立中國醫藥學院附設醫院診斷證明書各一份為證，被
    告甲○○白白供述與事實相符，應堪置信。本件事證已臻明確，被告甲○○犯行
    ，洵堪認定。
二、被告甲○○對於依法執行職務之員警丙○○、丁○○，施以拳打腳踢、手勒之強
    暴行為，並咬傷員警丙○○，致使員警丙○○受有左拇指開放性骨折、伸指及外
    展肌腱缺失併發感染、骨髓炎、左頰部及下頷部擦傷等傷害，核其所為，係犯刑
    法第一百三十五條第一項之妨害公務罪、第二百七十七條第一項之傷害罪。被告
    甲○○所犯前開妨害公務、傷害二罪間，有方法、結果之牽連關係，為牽連犯之
    裁判上一罪，應依刑法第五十五條之規定，從一重之傷害罪論處。公訴人移送併
    辦被告涉犯傷害罪部分，與公訴人起訴部分，有牽連犯裁判上一罪關係，業如前
    述，自為本院審判效力所及，併此敘明。原審法院適用刑法第一百三十五條第一
    項、第二百七十七條第一項、第五十五條、第四十一條第一項前段，罰金罰鍰提
    高標準條例第一條前段、第二條之規定並爰審酌被告甲○○之素行記錄良好，此
    有臺灣高等法院被告全國前案紀錄表一份在卷可稽，被告甲○○不思以正確管理
    發抒情緒，竟藉由酒醉圖以鬧事，擾亂他人之安寧，並妨害員警執行公務，影響
    公權力之行使，並進而造成員警丙○○之嚴重傷害，其行可議，而員警丙○○所
    受傷害之程度非輕，顯非短期能夠復原，惟被告甲○○犯後態度良好，坦認犯行
    ，當已知所悔悟等一切情狀，量處有期徒刑陸月，並諭知易科罰金之折算標準。
    認事用法俱無不合，量刑亦稱妥適，檢察官上訴意旨以被告影響公權力之行使，
    並進而造成員警丙○○嚴重之傷害且非短期內能復原，原判決量刑太輕云云，惟
    查被告於本院審理中已與告訴人丙○○達成民事上之和解，賠償其損失，告訴人
    亦表示不願追究，此有和解書一份在卷可稽，顯見被告已有悔意，其上訴並無可
    取，為無理由，應予駁回。
據上論結，應依刑事訴訟法第三百六十八條，判決如主文。
本案經檢察官乙○○到庭執行職務。
中      華      民      國　  　九十一   年       八      月     七 　  日
                                    臺灣高等法院臺中分院刑事第四庭
                                          審判長法　官　洪　耀　宗
                                                法　官  江　德　千
                                                法　官  劉  登  俊
右正本證明與原本無異。
不得上訴。
                                                書記官　林  水  濱
中      華      民      國　  　九十一   年       八      月      八　  日
附錄論罪科刑法條：
刑法第一百三十五條：
 (妨害公務執行及職務強制罪)
對於公務員依法執行職務時，施強暴脅迫者，處三年以下有期徒刑、拘役或三百元以
下罰金。
意圖使公務員執行一定之職務或妨害其依法執行一定之職務或使公務員辭職，而施強
暴脅迫者，亦同。
犯前二項之罪，因而致公務員於死者，處無期徒刑或七年以上有期徒刑。
致重傷者，處三年以上、十年以下有期徒刑。
刑法第二百七十七條：
 (普通傷害罪)
傷害人之身體或健康者，處三年以下有期徒刑、拘役或一千元以下罰金。
犯前項之罪因而致人於死者，處無期徒刑或七年以上有期徒刑；致重傷者，處三年以
上十年以下有期徒刑。
                                                                        Ｋ
